【裁判字號】    97,裁,5
【裁判日期】    970110
【裁判案由】    綜合所得稅
【裁判全文】
最  高  行  政  法  院  裁  定
                                     97年度裁字第00005號
上  訴  人  甲○○
訴訟代理人  楊矗烽
被 上訴 人  財政部臺灣省北區國稅局
代  表  人  陳文宗
                          送達代收人乙○○
上列當事人間綜合所得稅事件，上訴人對於中華民國96年4月4日
臺北高等行政法院95年度訴字第3255號判決，提起上訴，本院裁
定如下：
    主  文
上訴駁回。
上訴審訴訟費用由上訴人負擔。
    理  由
一、按對於高等行政法院判決之上訴，非以其違背法令為理由，
    不得為之，行政訴訟法第242條定有明文。同法第243條第1
    項規定，判決不適用法規或適用不當者，為違背法令；而判
    決有第243條第2項所列各款情形之一者，其判決當然違背法
    令。又提起上訴，應以上訴狀表明上訴理由並應添具關於上
    訴理由之必要證據，復為同法第244條第1項第4款及第2項所
    明定。準此，當事人提起上訴，如以原審判決有行政訴訟法
    第243條第1項不適用法規或適用不當為理由時，其上訴狀應
    有具體之指摘，並揭示該法規之條項或其內容；如以原審判
    決有第243條第2項所列各款情形之當然違背法令為理由時，
    其上訴狀應揭示合於該款之事實。如上訴狀未依此項方法表
    明，即難認為已對原審判決之違背法令有具體之指摘，其上
    訴自難認為合法。
二、本件上訴人對於臺北高等行政法院判決上訴，除援引原審行
    政訴訟起訴狀之理由外，復謂轉開扣繳憑單之主管稽徵機關
    係主事務所所在地之稽徵機關，而非執行業務者戶籍所在地
    之稽徵機關。上訴人執業之事務所是否應將扣繳憑單，包括
    盈餘及扣繳稅款依聯合執業之合約所載盈餘分配比例，轉開
    扣繳憑單予各執行業務者，係由該管稽徵機關（本件為財政
    部臺北市國稅局大安分局）核驗，而非執行業務者戶籍所在
    地稽徵機關（被上訴人所屬宜蘭縣分局）之職權，上訴人系
    爭年度轉開扣繳憑單經臺北市國稅局大安分局核備在案，上
    訴人戶籍所在地之稽徵機關實無權利任意變更大安分局核備
    之扣繳憑單內容，被上訴人（上訴人戶籍所在地稽徵機關）
    任意變更經臺北市國稅局核備之扣繳憑單，自屬違法云云。
    經核上訴人之上開理由，無非一再重述其在原審起訴之主張
    ，或就原審所為之論斷，任意指摘為不當，而未具體表明原
    判決確有如何不適用法規或適用不當，或有如何違背司法院
    解釋或本院判例，及合於行政訴訟法第243條第2項所列各款
    之情形，難認為已對原判決之違背法令有具體之指摘。依首
    揭規定及說明，其上訴自不合法，應予駁回。又查，上訴人
    所附之轉開扣繳憑單，並未依行為時執行業務所得查核辦法
    第11條第2項規定，按聯合執業合約所載盈餘比例轉開，上
    訴人縱使彙報稽徵機關核驗備查，仍難執為核定課徵之憑據
    。是被上訴人所屬宜蘭縣分局於受理上訴人系爭年度綜合所
    得稅結算申報後，依上開規定核定上訴人及其配偶各該年度
    執行業務所得扣繳稅額，即無不合，附此指明。
三、依行政訴訟法第249條第1項前段、第104條、民事訴訟法第
    95條、第78條，裁定如主文。
中    華    民    國    97    年    1     月    10    日
                    最高行政法院第四庭
                        審判長法官  鍾  耀  光
                              法官  姜  仁  脩
                              法官  王  德  麟
                              法官  黃  清  光
                              法官  吳  慧  娟
以  上  正  本  證  明  與  原  本  無  異
中    華    民    國    97    年    1     月    10    日
                              書記官  王  史  民


司法院資訊處製作；財團法人民間司法改革基金會備份。
